臺灣高雄地方法院民事判決
111年度鳳原小字第24號
原      告  兆豐產物保險股份有限公司

法定代理人  梁正德  
訴訟代理人  黃美娟  
被      告  鄭家沅  


上列當事人間侵權行為損害賠償(交通)事件，本院於民國111年9
月20日言詞辯論終結，判決如下：
    主      文
被告應給付原告新臺幣肆萬貳仟玖佰伍拾貳元，及自民國一一一
年七月十七日起至清償日止，按週年利率百分之五計算之利息。
原告其餘之訴駁回。
訴訟費用新臺幣壹仟元由被告負擔。
本判決第一項得假執行。但被告以新臺幣肆萬貳仟玖佰伍拾貳元
為原告預供擔保，得免為假執行。
    事實及理由
一、被告經合法通知，未於言詞辯論期日到場，核無民事訴訟法
    第386 條所列各款情形，爰依原告之聲請，由其一造辯論而
    為判決。
二、原告主張：被告於民國110年10月24日8時7分許，駕車（車
    牌號碼詳卷），行經高雄市○區○○○路000號處，因未保持安
    全車距之過失駕駛行為，致與由原告所承保、訴外人中鋼保
    全股份有限公司（下稱中鋼保全公司）所有、訴外人紀建漒
    所駕駛之車牌號碼000-0000號自用小客車（下稱系爭車輛）
    發生撞擊（下稱系爭事故），致系爭車輛受有損壞而送廠維
    修，支出修復費用共計新臺幣（下同）45825元（工資16884
    元、零件15913元、塗裝13028元），中鋼保全公司本得請求
    被告賠償上開損失，茲因系爭車輛經其向原告投保車體損失
    險，原告已賠付上開金額，原告乃依民法侵權行為規定、保
    險法第53條第1 項規定代位向被告請求等語。並聲明：被告
    應給付原告45825元，及自起訴狀繕本送達翌日起至清償日
    止，按週年利率5％計算之利息。
三、被告受合法通知，未於言詞辯論期日到場爭執，亦未提出書
    狀作何聲明或陳述。
四、本院得心證之理由：
  ㈠按汽車、機車或其他非依軌道行駛之動力車輛，在使用中加
    損害於他人者，駕駛人應賠償因此所生之損害；被保險人因
    保險人應負保險責任之損失發生，而對於第三人有損失賠償
    請求權者，保險人得於給付賠償金額後，代位行使被保險人
    對於第三人之請求權民法第191 條之2 前段及保險法第53條
    第1 項前段分別定有明文。查原告主張之事實，業據其提出
    電子保單、系爭車輛行照、高雄市政府警察局交通事故當事
    人登記聯單、高雄市政府警察局道路交通事故初步分析研判
    表、系爭車輛車損及維修照片、系爭車輛維修估價單、發票
    、賠款滿意書等件為證，復有本院所調取之高雄市政府警察
    局道路交通事故道路交通事故初步分析研判表、道路交通事
    故現場圖、道路交通事故調查報告表（二）-1、調查紀錄表
    、酒精濃度呼氣測試報告等資料附卷可佐；而被告就原告主
    張之事實，已於相當時期受合法通知，其於言詞辯論期日未
    到場爭執，亦未提出書狀作有利於己之聲明或陳述以供本院
    審酌，依民事訴訟法第280 條第3 項、第1 項規定，視同自
    認。本件依調查證據之結果，認原告主張之事實堪信為真。
    是以，原告既已依保險契約給付系爭車輛之修復費用，自得
    依上開法律規定代位行使中鋼保全公司對被告之損害賠償請
    求權。
  ㈡次按不法毀損他人之物者，被害人得請求賠償其物因毀損所
    減少之價額；負損害賠償責任者，除法律另有規定或契約另
    有訂定外，應回復他方損害發生前之原狀，前項情形，債權
    人得請求支付回復原狀所必要之費用，以代回復原狀，民法
    第196 條、第213 條第1 項、第3 項分別定有明文。又依民
    法第196 條請求賠償物被毀損所減少之價額，得以修復費用
    為估定之標準，但以必要者為限，例如：修理材料以新品換
    舊品，應予折舊，此有最高法院77年5 月17日77年度第9 次
    民事庭會議決議可資參照。故債權人所得請求者既為回復原
    狀之必要費用，倘以維修費用為估定其回復原狀費用之標準
    ，則修理材料以新品換舊品時，即應予折舊。而關於固定資
    產折舊率又可分為平均法及定率遞減法。所謂平均法係以固
    定資產成本減除殘價後之餘額，按固定資產耐用年數表規定
    之耐用年數平均分攤，計算其每期折舊額，定率遞減法係以
    固定資產每期減除該期折舊額之餘額順序作為各次期計算折
    舊之基數，而以一定比率計算其折舊額。是依損害賠償之目
    的在於填補被害人實際損害之目的而言，應採用平均法計算
    折舊，較為公允。查原告業已賠付系爭車輛修復費用45825
    元（工資16884元、零件15913元、塗裝13028元），此費用
    維修之項目核與系爭車輛因本件事故造成之車損部位相符，
    堪認均屬修復所必要。而系爭車輛係109 年10月出廠（本院
    卷第19頁），迄本件事故發生時即110年10月24日，已使用1
     年1 個月（出廠日期參酌民法第124 條第2 項立法意旨，
    以109年10月15日計算；另不滿1 個月者以1 月計），依行
    政院所頒固定資產耐用年數表及固定資產折舊率表，自用小
    客車之耐用年數為5 年，則零件扣除折舊後之修復費用估定
    為13,040元〔計算方式：1.殘價＝取得成本÷( 耐用年數＋1)即
    15,913÷(5+1)≒2,652（小數點以下四捨五入，下同）；2.折
    舊額 ＝(取得成本－殘價)×1/（耐用年數）×（使用年數）即(
    1155,913－2,652) ×1/5×（1+1/12）≒2,873；3.扣除折舊後
    價值＝（新品取得成本－折舊額）即15,913－2,873＝13,040〕，
    再加上前開不予折舊之工資及塗裝費用，原告得請求之總修
    繕費用應為42,952元（計算式：13,040元＋16,884元＋13,028
    元＝42,952元）。原告就上開數額範圍內請求之部分，尚屬
    有據；逾此部分則屬無由。
  ㈢末按遲延之債務，以支付金錢為標的者，債權人得請求依法
    定利率計算之遲延利息；應付利息之債務，其利率未經約定
    ，亦無法律可據者，週年利率5 ％；給付無確定期限者，債
    務人於債權人得請求給付時，經其催告而未為給付，自受催
    告時起，負遲延責任。其經債權人起訴而送達訴狀，與催告
    有同一之效力，民法第203 條、第233 條第1 項前段、第22
    9 條第2 項亦分別定有明文。查原告起訴狀繕本已於111 年
    7 月6日寄存送達被告（本院卷第105頁），自寄存之日起經
    10日即111 年7 月16日發生送達加催告之效力，準此，原告
    請求給付自起訴狀繕本送達翌日即111年7月17日起至清償日
    止，按週年利率5 ％計算之利息，於法並無不合，應予准許
    。
五、綜上，原告基於民法第191 條之2 前段、保險法第53條第1
    項規定，請求被告給付42,952元，及自111年7月17日起至清
    償日按週年利率5％計算之利息範圍內，為有理由，應予准許
    。逾此範圍之請求則無理由，應予駁回。
六、本件係就民事訴訟法第436 條之8 適用小額訴訟程序所為被
    告敗訴之判決，依同法第436 條之20規定，由本院依職權宣
    告假執行。並依同法第392 條第2 項，依職權為被告預供擔
    保，得免為假執行之宣告。
七、本件應適用小額訴訟程序，依民事訴訟法第436 條之19第項
    規定，法院為訴訟費用之裁判時，併確定訴訟費用額為1,00
    0 元。另原告之訴雖一部有理由、一部無理由，然因原告確
    有提起本件訴訟必要，且起訴後應徵之裁判費至少為1,000 
    元（民事訴訟法第77條之13規定參照），是本院認應依民事
    訴訟法第79條規定，酌量情形由被告全部負擔。
中　　華　　民　　國　　111 　年　　10　　月　　4 　　日
          　　　　鳳山簡易庭  法　  官  李怡蓉
以上正本係照原本作成。
民事訴訟法第436條之24第2項：對於本判決之上訴，非以違背法
令為理由，不得為之。
如對本判決上訴，須於判決送達後20日內向本院提出上訴狀，並
須表明原判決所違背之法令及其具體內容與依訴訟資料可認為原
判決有違背法令之具體事實之上訴理由（均須按他造當事人之人
數附繕本）。
中　　華　　民　　國　　111 　年　　10　　月　　4 　　日
                              書 記 官  陳冠廷